【裁判字號】    97,沙交簡上,1086
【裁判日期】    980120
【裁判案由】    公共危險
【裁判全文】
臺灣臺中地方法院刑事判決        97年度沙交簡上字第1086號
上  訴  人
即  被  告  甲○○
上列上訴人即被告因公共危險案件，不服本院沙鹿簡易庭97年度
沙交簡字第999號中華民國97年10月13日第一審刑事簡易判決（
聲請簡易判決處刑案號：臺灣臺中地方法院檢察署97年度速偵字
第4460號），提起上訴，本院管轄之第二審合議庭判決如下：
    主    文
上訴駁回。
    犯罪事實及理由
一、本案經本院合議庭審理結果，認第一審刑事簡易判決認事用
    法及量刑均無不當，應予維持，並引用第一審刑事簡易判決
    書記載之事實、證據及理由（如附件）。
二、上訴人即被告甲○○（下稱被告）上訴意旨略以：因執勤員
    警第1次對被告所進行的酒測，所測出的酒測值為零，當時
    警員認為酒測器故障，所以又借調派出所的酒測器再對被告
    進行第2次酒測，而所測得的酒測值為每公升0.06毫克，爾
    後執勤員警就告知被告在酒測值單裡簽個名就可離開，就當
    被告要離開的當時，該名員警又告知被告，酒測器可能有問
    題，又再度借調他所的酒測器，對被告進行第3次酒測，而
    最終所測得的酒測值為每公升0.58毫克，經這3次的測試，
    反反覆覆之間的時間，已經花費了1小時近30分鐘，所以被
    告心裡會有所質疑，以及無法信服，也深感不公，質疑酒測
    器有問題，質疑執勤員警為求業績有陷被告入罪之嫌，且參
    閱汽車駕駛人酒後生理協調紀錄表，根據員警對被告所檢測
    的項目與資料中，可顯現被告當時的行為能力，以及精神狀
    況完全處於清醒之狀態，爰提起上訴，請將原判決撤銷等語
    。惟查：(一)本案之查獲過程業據證人即查獲員警黃臺境於本
    院審理時到庭結證稱：「當天我們執行擴大路檢的勤務，我
    由中山路由南向北方向行駛，看到對向車道壹台機車，剛好
    行駛到中山路與中華北路口快速左轉路旁的一間廟，覺得很
    可疑，我們就上前盤查，盤查時我們請甲○○出示證件，我
    們聞到被告身上有很重的酒味，我們就對他施以酒測，酒測
    時甲○○有對酒測器吹氣，他一直吹但是酒測器卻完全沒有
    反應，我用手放在吹管後面，如果酒測的對向有吹氣，我的
    手就會有感受到氣體過來，但是都沒有感覺到有氣，被告是
    有在吹，但是顯然是用舌尖抵住吹口，所以機器才會沒有反
    應，因為有很多次，所以我就告知被告，我吹給你看，我自
    己先測1次給被告看，且我吹的時候數據都是正常的，但是
    又換被告吹的時候，數據出來就沒有顯示時間、溫度及酒測
    值，還是沒有吹成功，後來為了確保被告的權利，前方剛好
    有1輛路檢警車車上也有酒測器，我就用該台警車上的酒測
    器對被告實施酒測，這次就測出酒測值為0.58，甲○○所謂
    測了3次應該是指第1次他都以舌尖頂住吹口吹氣，所以測不
    出來，第2次是不知道被告如何吹氣，結果酒測值的數據出
    不來，第3次則是以另外1台酒測器對被告進行酒測，而測出
    酒測值為0.58。」、「（審判長問：被告強調你們故意拖了
    將近1個小時30分才對他進行酒測，並且測得酒測值0.58，
    有無這種情形？）這是因為我們先攔檢盤查後查驗證件，再
    加上被告屢次用舌尖抵住吹口吹氣，始終無法測得酒測值，
    我們再使用另外1台巡邏車上的酒測器進行酒測，才會花了
    這麼多的時間，且時間拖得愈久對被告也會愈有利，因為酒
    精會代謝掉。」等語明確，且被告於本院行準備程序時亦坦
    認確有飲用2瓶啤酒之事實，況飲用酒類後以呼氣方式實施
    酒測之情況，口腔中之酒精濃度確實會因時間經過揮發加速
    而殘留愈少，酒測時間之拖延本即有利於被告，實無被告所
    辯因拖延測試，而致其酒精濃度增加之情形，是被告質疑酒
    測之過程，及與其素無仇隙之執勤員警故意拖延酒測時間，
    有故陷其入罪之嫌，實難採信。(二)又證人黃臺境所持以對被
    告實施酒測而列印卷附2紙酒精測定紀錄表之器號050486號
    、038533D號呼氣酒精測試器，據證人黃臺境提出之經濟部
    標準檢驗局呼氣酒精測試器檢定合格證書影本2紙所示，該2
    台呼氣酒精測試器之檢定日期分別為97年3月5日及97年7月5
    日，且檢定有效期限均為1年，意即本案於97年10月12日對
    被告以該2台呼氣酒精測試器實施酒測之時，均在有效期限
    內，是被告質疑該呼氣酒精測試器有問題，顯係空言卸責之
    詞，無足憑採。(三)再被告雖以其當時的行為能力，以及精神
    狀況完全處於清醒之狀態等語置辯，惟證人黃臺境於本院審
    理時結證稱：「被告當時一直求情，說不要、不要，意思是
    叫我們不要對他酒測，被告當時看起來臉色潮紅且有酒味，
    被告一直反覆地叫我們不要對他實施酒測，被告看起來意識
    稍微有些模糊的狀態。」等語，且按刑法第185條之3所稱服
    用酒類或其他相類之物，不能安全駕駛動力交通工具之公共
    危險罪，係屬抽象危險犯之規定，此種抽象危險係伴隨飲酒
    過量之行為而當然成立。換言之，只需客觀上有此種行為出
    現，危險即視為存在，其是否果真肇事，均不影響公共危險
    罪責之成立；若其果真駕車肇禍，其刑責之明顯則更不待言
    。又刑法第185條之3係「抽象危險犯」，不以發生具體危險
    為必要，參考德國、美國之認定標準，對於呼氣中酒精濃度
    已達每公升0.55毫克（0. 55MG/L）或血液濃度達0.11％以
    上，肇事率為一般正常人之10倍，認為已達「不能安全駕駛
    」之標準；至於上揭數值以下之行為，如輔以其他客觀事實
    得作為「不能安全駕駛」之判斷時，亦應依刑法第185條之3
    之規定移送法辦處以刑罰，法務部88年5月18日（88）法檢
    字第001669號函釋可資參照。本件被告既在駕車前即已飲用
    酒類，於為警查獲後，經警測定其吐氣中所含酒精成分已達
    每公升0.58毫克，揆之前揭說明，其駕駛車輛之注意能力顯
    已因飲酒而較平日為低，且有證人黃臺境所證述之意識稍微
    模糊之狀態及多話之情況出現，顯已不能安全駕駛動力交通
    工具甚明。(四)又按刑罰之量定，屬法院自由裁量之職權行使
    ，應審酌刑法第57條所列各款事由及一切情狀，為酌量輕重
    之標準，並非漫無限制。在同一犯罪事實與情節，如別無其
    他加重或減輕之原因，下級審法院量定之刑，亦無過重或失
    輕之不當情形，則上級審法院對下級審法院之職權行使，原
    則上應予尊重（最高法院85年度台上字第2446號裁判意旨參
    照）；本案原審審酌被告前有2次違背安全駕駛致交通危險
    罪之前科紀錄，且前次違背安全駕駛致交通危險案件，業經
    臺灣南投地方法院以94年度投交簡字第190號刑事判決判處
    有期徒刑5月確定，被告復係累犯，因而綜合各情判處被告
    有期徒刑6月，如易科罰金，以新臺幣1千元折算1日，其量
    刑既在法定刑之內，且量刑本屬法院就個案為裁量之職權，
    難謂有何違法失當之處；是原審認事用法及量刑均屬妥適，
    被告上訴猶執前詞置辯，為無理由，應予駁回。
三、本件被告經合法傳喚，無正當理由不到庭，爰依刑事訴訟法
    第455條之1第3項、第371條規定，不待其陳述，逕行判決。
據上論斷，應依刑事訴訟法第455條之1第1項、第3項、第373 條
、第368條、第371條，判決如主文。
中    華    民    國    98    年    1     月    20    日
                  刑事第十三庭  審判長法  官  陳得利
                                      法  官  何世全
                                      法  官  許月馨
上正本證明與原本無異。
本件不得上訴。
                                      書記官  黃美雲
中    華    民    國    98    年    1     月          日
附件：
臺灣臺中地方法院檢察署檢察官聲請簡易判決處刑書      霜股
                                    97年度速偵字第4460號
    被      告  甲○○  男  39歲（民國○○年○○月○○日生）
                        住南投縣草屯鎮土城里二坪巷4號
                        國民身分證統一編號：Ｚ000000000號
上列被告因公共危險案件，業經偵查終結，認為宜聲請以簡易判
決處刑，茲將犯罪事實及證據並所犯法條分敘如下：
         犯罪事實
一、甲○○前於民國94年間，因公共危險罪，經臺灣南投地方法
    院判處有期徒刑5月確定，業於95年4月2日執行完畢。詎猶
    不知警惕，復於97年10月11日23時許，在苗栗縣竹南鎮某處
    檳榔攤內，飲用啤酒後，已達不能安全駕駛動力交通工具之
    程度，竟仍於同日24時許，騎乘車牌號碼KZL-920號重型機
    車上路返家。嗣於12日凌晨1時40分許，行經臺中縣清水鎮
    ○○路與中華北路口時，因行車異常為警攔檢盤查，經對甲
    ○○施以呼氣酒精濃度檢驗，測得其呼氣酒精濃度值為每公
    升0.58毫克。
二、案經臺中縣警察局清水分局報告偵辦。
        證據並所犯法條
一、上揭犯罪事實，業據被告甲○○於警詢及本署偵查中坦承不
    諱，復有員警職務報告書、酒精測定紀錄表、汽車駕駛人酒
    後生理協調平衡檢測紀錄表、刑案現場測繪圖等在卷足稽。
    足認被告自白與事實相符，犯嫌堪予認定。
二、核被告甲○○所為，係犯刑法第185條之3之服用酒類不能安
    全駕駛動力交通工具罪嫌。又被告於受有期徒刑執行完畢後
    ，5年內故意再犯本件有期徒刑以上之罪，請依累犯規定加
    重其刑。
三、依刑事訴訟法第451條第1項聲請逕以簡易判決處刑。
      此  致
臺灣臺中地方法院
中    華    民    國    97    年    10    月    13    日
                            檢  察  官  周 佩 瑩
本件正本證明與原本無異
中    華    民    國    97    年    10    月    17    日
                            書  記  官  林 雅 慧
參考法條：
中華民國刑法第185條之3
服用毒品、麻醉藥品、酒類或其他相類之物，不能安全駕駛動力
交通工具而駕駛者，處一年以下有期徒刑、拘役或科或併科十五
萬元以下罰金。
當事人注意事項：
（一）本件係依據刑事訴訟法簡易程序辦理，法院簡易庭得不傳
      喚被告、輔佐人、告訴人、告發人等出庭即以簡易判決處
      刑。
（二）被告、告訴人、被害人對告訴乃論案件，得儘速試行和解
      ，如已達成民事和解而要撤回告訴，請告訴人寄送撤回告
      訴狀至臺灣臺中地方法院簡易庭。
（三）被告、告訴人、被害人對本案案件認有受傳喚到庭陳述意
      見之必要時，請即以書狀向臺灣臺中地方法院簡易庭陳明
      。


司法院資訊處製作；財團法人民間司法改革基金會備份。
